---
title: "Tabellen Total berechnen"
output: github_document
editor_options: 
  chunk_output_type: console
---

```{r setup, include=FALSE}
knitr::opts_chunk$set(echo = TRUE, message = FALSE, warning = FALSE)
```

# Hintergrund

Häufigkeitstabellen sind ein wichtiges Werkzeug um Daten zu erkunden und zusammen zu fassen. Funktionen enthalten im `{dplyr}` R Package folgen den Tidy Data Prinzipien und enthalten deshlab keine Möglichkeit zusätzlich zu der Häufigkeitstabelle das Total aller Reihen anzuzeigen. Das `{janitor}` R Package wurde genau für diesen Zweck entwickelt. Das Package enthält eine ganze Reihe wertvoller Funktionen zum bereinigen von Daten.

## janitor::adorn_totals

Falls das Package noch nicht installier ist:

-`install.packages("janitor")` einmalig in der Console ausführen

```{r}

library(janitor)
library(palmerpenguins)
library(dplyr)


penguins %>% 
  count(species, island) %>% 
  # das Argument 'where = "row"' ist die Standardeinstellung und müsste nicht
  # zwingend angegeben werden
  adorn_totals(where = "row") %>% 
  # über pck_name:: können Funktionen aus einem Package direkt angesprochen
  # werden. Das Package muss in dem Fall nicht geladen werden.
  knitr::kable() 
```

Referenz zur Dokumentation der Funktion: http://sfirke.github.io/janitor/reference/adorn_totals.html

## Tabulating tools (Pivot Tabellen)

Ein Beispiel um eine Häufigkeitstabelle (Kreuztabelle) mittels den Werkzeugen aus dem Package anschaulich und aussagekräftig darzustellen.

```{r}

penguins %>% 
  # Erstellt die Häufigkeitstabelle (ähnlich wie Excel Pivot Tabellen)
  tabyl(species, island) %>% 
  # Zählt das Total der Spalten und fügt eine Reihe hinzu
  adorn_totals(where = "row") %>% 
  # Macht aus den absoluten Zahlen, relative Zahlen (Prozentwerte)
  adorn_percentages("row") %>% 
  # Formatiert die Prozentwerte angemessen
  adorn_pct_formatting() %>%
  # Fügt die Häufigkeiten wieder zu den Prozentzahlen hinzu
  adorn_ns() %>%
  # Fügt den Namen der Variable auf der Spalte wieder hinzu 
  # Standrd 'placement = "top"'
  adorn_title(placement = "combined") %>% 
  # Präsentiert die Tabelle angemessen im Output Dokument
  knitr::kable()

```

